臺灣新北地方法院板橋簡易庭小額民事判決
110年度板小字第3782號
原      告  吳泰賢  
被      告  陶花源社區管理委員會

法定代理人  林健翔  


上列當事人間請求損害賠償事件，本院於民國111年1月21日言詞
辯論終結，判決如下：
    主      文
被告應給付原告新臺幣11,676元。
原告其餘之訴駁回。
訴訟費用新臺幣1,000元，由被告負擔新臺幣250元，餘由原告負
擔。
本判決原告勝訴部分得假執行。
    事實及理由
一、原告主張：原告將其所有車牌號碼000-0000號自用小客車（
    下稱系爭車輛），停放於被告管理之陶花源社區地下2樓
    11號停車位(下稱系爭停車位)，原告父親於民國110年7月21
    日下午1時55分許，前往系爭停車位準備駕駛系爭車輛外出
    時，發現系爭停車位上方位於地下1樓之馬達(下稱系爭馬達
    )因疏於保養而故障漏水，致系爭車輛邊條及擋風玻璃腐蝕
    ，原告因而支出系爭車輛維修費用新臺幣（下同）16,371元
    （零件10,990元、工資5,381元）；又原告因被告未積極處
    理系爭糾紛，疲於奔波調解委員會及法院，而受有營業損失
    30,000元及前往開庭所支出之停車費用200元。為此，爰依
    民法第184條第1項前段規定，提起本件訴訟，請求被告賠償
    損害等語。並聲明：被告應給付原告46,571元。
二、被告則以：原告無法證明估價單所載之損害係因系爭停車位
    上方漏水所造成；110年7月21日為雨天，原告駕駛系爭車輛
    外出又開回，無法直接證明系爭車輛受損主因為系爭停車位
    上方漏水；系爭車輛僅有外觀受損，未損及內部結構，以打
    蠟或清洗方式即可進行修復系爭車輛因設備故障漏水所受之
    損害，原告請求之修復金額過高等語，資為抗辯。並聲明：
    原告之訴駁回。
三、法院之判斷：
  ㈠按因故意或過失，不法侵害他人之權利者，負損害賠償責任
    ，民法第184條第1項前段定有明文。原告主張被告疏於維護
    保養系爭停車位上方之系爭馬達，致系爭馬達故障漏水，系
    爭車輛因而受損，並提出國都汽車股份有限公司(下稱國都
    公司)出具之估價單及系爭車輛行車執照影本為證，且為被
    告所不爭執，堪信屬實。準此，原告依前開規定，請求被告
    負損害賠償責任，洵屬有據。
  ㈡按物被毀損時，被害人除得依民法第196條請求賠償外，並不
    排除民法第213條至第215條之適用。依民法第196條請求賠
    償物被毀損所減少之價額，得以修復費用為估定之標準，但
    以必要者為限（例如：修理材料以新品換舊品，應予折舊）
    。被害人如能證明其物因毀損所減少之價額，超過必要之修
    復費用時，就其差額，仍得請求賠償【最高法院77年度第9
    次民事庭會議決議㈠可資參照】。經查，系爭車輛修復費用
    為16,371元（零件10,990元、工資5,381元），此有國都公
    司出具之估價單附卷可參。惟該修復費用中零件部分既係以
    新品換舊品，則應扣除折舊後計算其損害。復依行政院財政
    部發布之「固定資產耐用年數表」規定，汽車如非屬運輸業
    用客車、貨車，其耐用年數為5年，並依同部訂定之「固定
    資產折舊率表」規定，耐用年數5年依定率遞減法之折舊率
    為千分之369，其最後1年之折舊額，加歷年折舊累計額，其
    總和不得超過該資產成本原額10分之9。準此，系爭車輛係
    於109年5月出廠，有系爭車輛行車執照影本在卷足憑，至本
    件漏水事故發生日110年7月21日，系爭車輛之實際使用年數
    為1年3月，故原告就零件部分得請求之金額應以6,295元為
    限（計算式如附表），加計工資5,381元，共11,676元，即
    為原告得請求之修車費用。至被告固以前揭情詞置辯，惟觀
    諸被告提出之系爭車輛受損照片，系爭車輛擋風玻璃、膠條
    、葉子板等部位均有水痕，則系爭車輛之擋風玻璃、防水膠
    條、膠合墊、窗框飾條、車窗框條夾座、葉子板密封墊、車
    頸引擎蓋密封墊等部位因漏水具腐蝕性而受損，亦未悖於常
    情，且系爭車輛交由與兩造無利害關係之車廠估價核定維修
    項目，維修項目亦無不合理之處，堪認該估價單之修理項目
    均具有修復之必要性，且屬合理，被告空言辯稱估價單所載
    修復項目與本件漏水事故無關，惟未提出任何證據佐證之，
    洵不足採。
  ㈢原告固主張其前往調解委員會及法院處理本件漏水事故，而
    受有營業損失及開庭停車費用等損失，惟原告並未提出任何
    證據以實其說，殊難信實，況此係屬因訴訟進行為保護其權
    益所支付之訴訟成本，非損害回復所生必要費用，與損害賠
    償係在填補被害人之損害之意旨不符，而與被告之侵權行為
    間，難認有相當因果關係存在。是以，原告請求被告賠償營
    業損失及開庭所支出之停車費用，均無理由。
四、綜上所述，原告依民法第184條第1項前段規定，請求被告給
    付11,676元，為有理由，應予准許。逾此範圍之請求，則無
    理由，應予駁回。
五、本件事證已臻明確，兩造其餘之攻擊防禦方法及所提證據，
    於判決結果不生影響，爰不一一論列，併此敘明。
六、本件原告勝訴部分係適用小額訴訟程序所為被告敗訴之判決
    ，爰依職權宣告假執行，並確定本件訴訟費用額為原告已繳
    納之第一審裁判費1,000元，其中被告應負擔250元，餘由原
    告負擔。
中　　華　　民　　國　　111 　年　　3 　　月　　4 　　日
                  臺灣新北地方法院板橋簡易庭
                            法  官  施函妤
以上為正本係照原本作成。
如不服本判決，應於送達後20日內，向本院提出上訴狀並表明上
訴理由，如於本判決宣示後送達前提起上訴者，應於判決送達後
20日內補提上訴理由書（須附繕本）。
中　　華　　民　　國　　111 　年　　3 　　月　　7 　　日
                            書記官  吳昌穆
附錄：
一、民事訴訟法第436條之24第2項：
    對於小額程序之第一審裁判上訴或抗告，非以其違背法令為
    理由，不得為之。
二、民事訴訟法第436條之25：
    上訴狀內應記載上訴理由，表明下列各款事項：
    (一)原判決所違背之法令及其具體內容。
    (二)依訴訟資料可認為原判決有違背法令之具體事實。
三、民事訴訟法第471 條第1 項：（依同法第436 條之32第2 項
    規定於小額事件之上訴程序準用之）
    上訴狀內未表明上訴理由者，上訴人應於提起上訴後二十日
    內，提出理由書於原第二審法院；未提出者，毋庸命其補正
    ，由原第二審法院以裁定駁回之。
　　
附表：
折舊時間           金額
第1年折舊值        10,990×0.369=4,055
第1年折舊後價值    10,990-4,055=6,935
第2年折舊值        6,935×0.369×(3/12)=640
第2年折舊後價值    6,935-640=6,295